【裁判字號】    92,訴,666
【裁判日期】    921028
【裁判案由】    給付借款
【裁判全文】
臺灣嘉義地方法院民事判決  九十二年度訴字第六六六號
    原      告  嘉義縣義竹鄉農會
    法定代理人  丙○○
    訴訟代理人  甲○○
    被      告  乙○○
右列當事人間請求給付借款事件，本院於民國九十二年十月十四日言詞辯論終結而判
決如左：
    主    文
被告應給付原告新台幣（下同）肆佰肆拾伍萬元，及自民國八十八年三月十四日起，
至清償日止，按照年息百分之九．一計算的利息；另從民國八十八年九月十五日起，
至清償日止，逾期在六個月內清償，按前述利率加計百分之十違約金，逾期超過六個
月清償，按前述利率加計百分之二十違約金，被告應給付原告。
本案訴訟費用由被告負擔。
    事實及理由
壹、原告主張：
  一、借款人蔡金龍在民國八十三年三月十四日，向原告借款四百四十七萬元，並以
      莊聰賢、蔡銀漳及被告為連帶保證人，借款期限至九十年三月十四日，利息為
      年息百分之九．七五，並隨基本放款利率機動調整（目前為年息百分之九．一
      ），每六個月繳息一次。若借款人逾期清償時，違約金的計算方式為；逾期在
      六個月內者，按約定利率加計百分之十，逾期超過六個月的部分，則按約定利
      率加計百分之二十。如未按時繳納，依借據第四條約定，借款人喪失期限利益
      ，全部借款視為到期。
      蔡金龍自八十八年三月十四日起，即未依約繳納利息，尚欠原告四百四十五萬
      元，原告多次催討，均無效果。被告為借款連帶保證人，依法應連帶負責。於
      是，原告根據連帶保證法律關係提起本件訴訟，並請求如主文第一項所記載的
      聲明。
  二、提出借據、繳息明細表及放款利率表各一份（均是影本），作為證明。
貳、被告經過本院合法通知，均正當理由，未向本院請假，而沒有在言詞辯論期日，
    到場陳述意見，同時，本案沒有民事訴訟法第三百八十六條所規定的情形出現（
    請看附錄法條），因此，本院依照原告聲請，由原告單獨辯論而直接判決。
參、本院判斷：
  一、原告主張的事實，有原告提出借據、繳息明細表及放款利率表各一份附卷證明
      ，被告經過本院合法通知，無正當理由，而未到庭陳述意見，依照民事訴訟法
      第二八０條第一項前段、第三項前段規定：「當事人對於他造主張之事實，於
      言詞辯論時不爭執者，視同自認。當事人對於他造主張之事實，已於相當時期
      受合法之通知，而於言詞辯論期日不到場，亦未提出準備書狀爭執者，準用第
      一項之規定」，所以，原告的主張可以認定真實而被本院採信。
  二、綜上所述，原告根據連帶保證法律關係，請求被告給付主文第一項所記載金額
      、遲延利息及違約金，具有法律上理由，應該准許原告請求。
肆、訴訟費用負擔的依據；依照民事訴訟法第七十八條，判決如主文。
中      華      民      國      九十二    年      十    月      二十八  日
                                  臺灣嘉義地方法院民事第二庭
                                      法  官  甘  大  空
右為正本係照原本作成
如對本判決上訴應於送達後二十日內向本院提出上訴狀
中      華      民      國      九十二    年      十    月      二十八  日
                                      書記官  蕭  琪  男
~F0~
~T40~
附錄法條：
民事訴訟法第三八六條：「有下列各款情形之一者，法院應以裁定駁回前條聲請，並
延展辯論期日：
一  不到場之當事人未於相當時期受合法之通知者。
二  當事人之不到場，可認為係因天災或其他正當理由者。
三  到場之當事人於法院應依職權調查之事項，不能為必要之證明者。
四  到場之當事人所提出之聲明、事實或證據，未於相當時期通知他造者。」


司法院資訊處製作；財團法人民間司法改革基金會備份。
